【裁判字號】    92,訴,877
【裁判日期】    920912
【裁判案由】    毒品危害防制條例
【裁判全文】
臺灣彰化地方法院刑事判決                          九十二年度訴字第八七七號
    公  訴  人  臺灣彰化地方法院檢察署檢察官
    被      告  庚○○
    指定辯護人  本院公設辯護人  辛○○
    被      告  乙○○
    選任辯護人  林世祿律師
右列被告等因違反毒品危害防制條例案件，經檢察官提起公訴（九十二年度偵字第二
四○四號、第三九二○號），本院判決如左：
    主  文
庚○○共同連續販賣第一級毒品，累犯，處有期徒刑拾貳年，褫奪公權伍年；扣案之
第一級毒品海洛因參拾參包（淨重拾伍點貳伍公克）沒收銷燬之；電話號碼0000
000000號行動電話壹具（含ＳＩＭ卡壹張）、車牌號碼八Ｌ─三三五二號自小
客車均沒收之，如全部或一部不能沒收時，追徵其價額；因販賣第一級毒品所得之新
臺幣拾貳萬捌仟元沒收之，如全部或一部不能沒收時，以其財產抵償之。又共同販賣
第二級毒品，累犯，處有期徒刑伍年陸月，褫奪公權參年；扣案之第二級毒品安非他
命玖包（毛重拾玖點壹公克）沒收銷燬之。應執行有期徒刑拾柒年，褫奪公權伍年；
扣案之第一級毒品海洛因參拾參包（淨重拾伍點貳伍公克）、第二級毒品安非他命玖
包（毛重拾玖點壹公克）均沒收銷燬之；電話號碼0000000000號行動電話
壹具（含ＳＩＭ卡壹張）、車牌號碼八Ｌ─三三五二號自小客車均沒收之，如全部或
一部不能沒收時，追徵其價額；因販賣第一級毒品所得之新臺幣拾貳萬捌仟元沒收之
，如全部或一部不能沒收時，以其財產抵償之。
乙○○共同連續販賣第一級毒品，處有期徒刑玖年，褫奪公權肆年；扣案之第一級毒
品海洛因參包（淨重零點陸玖公克）沒收銷燬之；電話號碼0000000000號
、0000000000號行動電話貳具（含ＳＩＭ卡貳張）均沒收之；因販賣第一
級毒品所得之新臺幣參萬貳仟元沒收之，如全部或一部不能沒收時，以其財產抵償之
。又共同連續販賣第二級毒品，處有期徒刑肆年陸月，褫奪公權貳年；扣案之電話號
碼0000000000號、0000000000號行動電話貳具（含ＳＩＭ卡貳
張）均沒收之；因販賣第二級毒品所得之新臺幣參仟元沒收之，如全部或一部不能沒
收時，以其財產抵償之。應執行有期徒刑拾參年，褫奪公權肆年；扣案之第一級毒品
海洛因參包（淨重零點陸玖公克）沒收銷燬之；電話號碼0000000000號、
0000000000號行動電話貳具（含ＳＩＭ卡貳張）均沒收之；因販賣第一級
毒品所得之新臺幣參萬貳仟元、販賣第二級毒品所得之新臺幣參仟元均沒收之，如全
部或一部不能沒收時，以其財產抵償之。
    事  實
一、庚○○曾於民國八十一、八十四年間因違反肅清煙毒條例、麻醉藥品管制條例案
    件，經法院先後判處應執行有期徒刑四年二月、三年五月確定，於八十九年十月
    二十四日接續執行完畢。詎仍不知悔改，於九十一年間透過友人之介紹與黃忠發
    （涉嫌販賣毒品部分，另經公訴人以九十二年度偵字第三九二一號提起公訴）認
    識後，即陸續以每包新台幣（下同）一千元之價格，在黃忠發位於彰化縣二林鎮
    ○○路四二○號之住處，向黃忠發購買第一級毒品海洛因（以下簡稱海洛因）及
    第二級安非他命（以下簡稱安非他命）施用（施用毒品部分另案處理）。嗣因庚○○施用毒品成癮而無法戒除，亦無法正常工作，已無資力再購買毒品，黃忠發
    遂以每日約一千元至一千五百元不等之工資及免費供應庚○○施用毒品等條件，
    僱用庚○○為其販賣海洛因及安非他命，乃庚○○便基於與黃忠發共同販賣海洛
    因之概括犯意聯絡，以黃忠發所交付之門號○九二七─九一八○九四號手機為聯
    絡工具，並以車牌號碼八Ｌ─三三五二號自小客車為運輸第一級毒品之交通工具
    ，與欲購買毒品之人接洽後，連續於下述時、地，販賣第一級毒品海洛因予丁○○、戊○○、甲○○、己○○、丙○○及林建宏等人：
（一）自九十一年十月間某日起，至九十二年二月初某日止，在彰化縣二林鎮○○路
      信義橋及萬善堂等處，以每包一千元之價格，連續販賣第一級毒品海洛因予己○○三十八次（己○○約每三天購買一次，平均每次購買一點五包）。
（二）自九十一年十一月間某日起，至九十二年三月十二日止，在彰化縣二林鎮至陽
      宮及大興農超市停車場等處，以每包一千元之價格，連續販賣第一級毒品海洛
      因予甲○○三十九次（甲○○約每三天購買一次，每次購買一包）。
（三）自九十二年一月初某日起，至九十二年三月十二日止，在彰化縣二林鎮大興農
      超市停車場等處，以每包一千元之價格，連續販賣第一級毒品海洛因予丁○○
      十五次（丁○○每次購買一包）。
（四）自九十二年一月初某日起，至九十二年三月九日止，在彰化縣二林鎮大興農超
      市停車場及光田驗車廠前等處，以每包一千元之價格，連續販賣第一級毒品海
      洛因予戊○○五次（戊○○每次購買一包）。
（五）自九十二年二月間某日起，至九十二年三月間某日止，在彰化縣二林鎮二林國
      中及斗苑路麥當勞速食店等處，以每包一千元之價格，連續販賣第一級毒品海
      洛因予林建宏三次（林建宏每次購買一包）。
（六）自九十二年二月二十六日起，至九十二年三月十日止，在彰化縣二林鎮大興農
      超市停車場及斗苑路麥當勞速食店等處，以每包一千元之價格，連續販賣第一
      級毒品海洛因予丙○○九次（丙○○每次購買一包）。
    另庚○○亦與黃忠發基於販賣第二級毒品安非他命之犯意聯絡，由黃忠發在不詳
    時、地販入安非他命九包（毛重十九點一公克）後，於九十二年三月十二日上午
    交付庚○○以供販賣，惟尚未售出即於九十二年三月十二日下午三時三十分許，
    在彰化縣二林鎮○○路一七一號「豪蘭迪汽車旅館」二○一室，為警循線查獲，
    並當場扣得海洛因三十三包（淨重十五點二五公克）、安非他命九包（毛重十九
    點一公克）等物。嗣庚○○於九十二年六月十三日警訊時供出其毒品之來源，因
    而破獲黃忠發僱用其販毒之犯罪事實（已據臺灣彰化地方法院檢察署檢察官以九
    十二年度偵字第三九二一號提起公訴）。
二、乙○○曾因違反毒品危害防制條例案件，經本院裁定令入戒治處所施以強制戒治
    一年，嗣因強制戒治期滿，經臺灣彰化地方法院檢察署檢察官於九十年八月二十
    日以九十年度戒毒偵字第一二○三號為不起訴處分後（不構成累犯），仍法無抗
    拒毒品之誘惑，其於強制戒治期滿出所後，復染上施用毒品之惡習，自九十年、
    九十一年間開始，經由年籍不詳之友人介紹，與黃忠發認識後，陸陸續續以每半
    錢七千五百元之價格，在黃忠發上開住處，向黃忠發購買海洛因施用（施用毒品
    部分另案處理）。嗣庚○○於右開時、地為警查獲後，其於警局中，趁機將上開
    門號○九二七─九一八○九四號手機交予其妻李蘭梅，而李蘭梅經本院予以飭回
    後，約經過三天，黃忠發即派遣不詳男子向李蘭梅拿回上開門號手機。在庚○○
    為警查獲後，乙○○亦同因施用毒品成癮而無法戒除，復因家庭經濟問題，急需
    工作賺錢，黃忠發遂以每星期七千元之工資及免費供應乙○○施用毒品，並自九
    十二年三月三十一日起，以每月六千元之租金，向彰化縣二林鎮○○路○段三五
    七號「玉晶大飯店」承租六樓六○八室旅館房間，供乙○○居住等條件，僱用乙○○為其販賣毒品，乃乙○○便基於與黃忠發共同販賣海洛因、安非他命之概括
    犯意聯絡，以黃忠發所交付之門號○九二七─九一八○九四號及其本身所有之門
    號○九三五─一○六九九五號等手機為聯絡工具，與欲購買毒品之人接洽後，連
    續於下述時、地，販賣第一級毒品海洛因予丁○○、戊○○、甲○○、丙○○及
    林建宏等人，及販賣第二級毒品安非他命予壬○○：
（一）自九十二年三月十五日起，至九十二年三月三十日止，在彰化縣二林鎮○○路
      玉晶大飯店後方空地及東鑽遊樂場前等處，以每包一千元之價格，連續販賣第
      一級毒品海洛因予丁○○十次（丁○○每次購買一包）。
（二）自九十二年三月二十四日起，至九十二年四月六日止，在彰化縣二林鎮○○街
      藍虹幼稚園旁等處，以每包一千元之價格，連續販賣第一級毒品海洛因予戊○○五次（戊○○每次購買一包）。
（三）自九十二年四月初某日起，至九十二年四月底某日止，在彰化縣二林鎮○○路
      東鑽遊樂場前等處，以每包一千元之價格，連續販賣第一級毒品海洛因予甲○○十次（甲○○每次購買一包，約三天購買一次）。
（四）自九十二年三月二十五日起，至九十二年四月二十三日止，在彰化縣二林鎮○○路麥當勞速食店前等處，以每包一千元之價格，連續販賣第一級毒品海洛因
      予丙○○三次（丙○○每次購買一包）。
（五）自九十二年三月間某日起，至九十二年三月間某日止，在彰化縣二林鎮○○路
      麥當勞速食店等處，以每包一千元之價格，連續販賣第一級毒品海洛因予林建
      宏四次（林建宏每次購買一包）。
（六）自九十二年三月間某日起，至九十二年四月間某日止，在彰化縣二林鎮○○路
      麥當勞速食店等處，以每包一千元之價格，連續販賣第二級毒品安非他命予壬○○三次（壬○○每次購買一包）。
    嗣經警獲悉線報，於九十二年五月七日下午二時三十分許，撥打乙○○所持有之
    門號○九三五─一○六九九五號手機，佯裝欲向乙○○購買海洛因，雙方約定在
    彰化縣二林鎮○○路與大成路交岔口交易，經佯裝之員警拿出一千元，待乙○○
    從身上拿出海洛因一小包時，佯裝之員警隨即表明身份並當場查獲而未得手，且
    於警局詢問時，復查獲乙○○口腔內另藏有二包海洛因（所持有之三包海洛因共
    淨重○點六九公克）。嗣於警訊時乙○○供出其毒品之來源，因而破獲僱用其販
    毒之犯罪事實之黃忠發（已據臺灣彰化地方法院檢察署檢察官以九十二年度偵字
    第三九二一號提起公訴）。
三、案經彰化縣警察局二林分局報告臺灣彰化地方法院檢察署檢察官偵查起訴。。
    理  由
一、訊據被告庚○○固不否認受僱於黃忠發而為其販賣毒品之犯罪事實，惟辯稱：如
    果有人要向黃忠發購買毒品，而剛好黃忠發沒有空的時候，就會叫伊將毒品拿給
    需要的人並將錢收回來，伊僅有拿過一次海洛因給丁○○而已，而丁○○給伊兩
    千元，並未拿毒品給戊○○、甲○○、己○○、丙○○及林建宏等人云云。經查
    ：
（一）被告已於九十二年六月十三日警詢時坦承：「門號○九二七─九一八○九四號
      手機是黃忠發交給我使用，是從九十二年二月二十二日開始使用至同年三月十
      二日被警察查獲為止。是我幫忙黃忠發賣毒品，黃忠發才會拿該門號給我使用
      。我從九十二年二月十五日起，在黃忠發住處幫忙送毒品給購買毒品的人，而
  於同年二月二十二日黃忠發財將該手機交給我使用幫忙販賣毒品。黃忠發每天
      給我一千五百元工資，並提供我免費的海洛因及安非他命吸食。我有販賣毒品
      給戊○○、甲○○、己○○、丙○○及丁○○等人，購買人先打○九二七─九
      一八○九四號行動電話與我聯絡商談交易地點後，再至黃忠發住處取得毒品，
      交易後所得現金我立即拿給黃忠發。」等情，核與其於偵查時所供：「警詢時
      並未刑求，所述均實在。我是從二月二十二日那幾天開始使用○九二七─九一
      八○九四號行動電話，因我幫黃忠發送毒品，如有人跟他買，我就幫忙拿去給
      人家，有人要買，我就去他家把毒品拿出去。我每天醒來就去黃忠發家，他就
      把手機給我，有人叫貨我就會去送，也有人會打○九二七─九一八○九四號這
      支電話來叫貨，回來再把錢交給黃忠發，每天我都晚上十點多才回家，要回去
      時再把手機還給黃忠發，黃忠發如果要出遠門，會將手機連同毒品交給我。三
      月十二日在汽車旅館被查獲的毒品是黃忠發拿給我準備要賣的，是當天清晨在
      黃忠發二林的住處他拿給我的，戊○○及丁○○都有跟我買過毒品。我有開八
      Ｌ─三三五二號自小客車運送毒品，有時會開黃忠發的車子去送。」等情大致
      相符，且其於偵查中既表示警詢時未受刑求，更足徵其前開自白應可採信。
（二）又證人丁○○、戊○○、甲○○、丙○○、林建宏及己○○等人分別於警詢、
      偵查及本院調查時，證述被告庚○○連續於犯罪事實欄一之時、地，販賣第一
      級毒品海洛因等情明確，雖前後關於販賣之次數及數量有些許不一致之情形（
      以所供較有利於被告者認定其犯罪事實），惟關於販賣之時間、地點、被告庚○○駕駛八Ｌ─三三五二號自小客車前往交貨情節均大致相符；且查證人丁○○、戊○○、甲○○、丙○○、林建宏及己○○與被告庚○○並無怨隙，自無
      蓄意構陷之理；又證人丁○○、戊○○、甲○○、丙○○及己○○確實於九十
      二年二、三月間，有分別使用門號0000000000號、0000000
      000號、0000000000號、0000000000號、00000
      00000號行動電話，與被告庚○○所使用之門號0000000000號
      行動電話進行通聯之紀錄，此有門號0000000000號行動電話自九十
      二年二月一日起至九十二年三月十二日止之通聯紀錄乙份附卷可按，均足徵證
    人以上所述尚堪採信。亦顯見被告庚○○除於警詢、偵查中所自白之犯行外，
      早於九十一年十月間某日起，即陸續開始販賣第一級毒品海洛因予證人己○○
      、吳宗憲、丁○○及戊○○等人之情，應堪認定。
（三）再者，被告庚○○於九十二年三月十二日為警在彰化縣二林鎮○○路一七一號
      「豪蘭迪汽車旅館」二○一室起獲之白粉三十三包及白色晶體九包，其中白粉
      三十三包經送請法務部調查局鑑定之結果，均係第一級毒品海洛因無訛，淨重
      共一五點二五公克，此有法務部調查局九十二年九十二年五月六日調科壹字第
      一四○○○九一九七號鑑定通知書一紙附卷足參，而白色晶體九包經彰化縣警
      察局二林分局初步檢驗結果，均呈安非他命反應，毛重共十九點一公克，亦有
      該分局查獲涉嫌毒品危害防治條例毒品初步檢驗報告單一紙附卷足憑。衡情另
      案被告黃忠發若非對其相當之信任關係，焉有可能將數量、交易價值如此龐大
      毒品交付其販賣，故雙方間應有相當長時間之合作，被告庚○○於本院審理時
      所辯僅幫黃忠發送過一、二次毒品云云，無非事後卸責之詞，委無足採，而其
      受黃忠發僱用而為其運送毒品及收取毒品金額，實已實施販賣之構成要件行為
      ，且其每日均前往黃忠發之住處待命販賣毒品，並因此獲取工資及免費之毒品
      施用等不法利益，更足徵雙方間有販賣第一、二級毒品之犯意聯絡。
（四）末按販賣毒品罪，並不以販入之後復行賣出為構成要件，苟以營利為目的，將
      毒品販入或將之賣出，有一於此，其犯罪即經完成。被告庚○○為警查獲當日
      所起獲之海洛因三十三包（淨重共一五點二五公克）及安非他命九包（毛重共
      十九點一公克），雖均尚未售出，惟其與另案被告黃忠發間有販賣第一、二級
      毒品之犯意聯絡已如前述，則於黃忠發意圖營利而將毒品購入並將毒品交付予
      被告庚○○時，被告庚○○之販賣行為實已既遂，而無再論以未遂犯之餘地，
      附此敘明。
（五）綜上，本件被告庚○○販賣第二級毒品安非他命及連續販賣第一級毒品海洛因
      之犯行，均事證明確，堪以認定。
二、訊據被告乙○○雖僅坦承自九十二年四月初起至五月七日止受黃忠發僱用而為其
    販賣第一、二級毒品之事實不諱，然證人丁○○、戊○○、甲○○、丙○○、林
    建宏及壬○○分別於警詢、偵查及本院調查時，證述被告乙○○於犯罪事實欄二
    之時、地，販賣第一級毒品海洛因、第二級毒品安非他命等情明確，且被告乙○○亦不否認前揭證詞；又依卷附之門號0000000000號行動電話自九十
    二年三月十二日起至九十二年五月一日止之通聯紀錄乙份，證人丁○○、戊○○
    、甲○○、丙○○及壬○○於九十二年三、四月間，確實有分別使用門號000
    0000000號、0000000000號、0000000000號、00
    00000000號、0000000000號行動電話，與被告乙○○所使用
    之門號0000000000號行動電話進行通聯之紀錄，足徵證人所述尚堪採
    信；再被告乙○○為警查獲後，為警在其身上所起獲之白粉三包，經送請法務部
    調查局鑑定之結果，為第一級毒品海洛因無訛，淨重共○點六九公克，此有法務
    部調查局九十二年六月九日調科壹字第一四○○○九三三五號鑑定通知書一紙附
    卷足參。綜上，被告乙○○前揭連續販賣第一、二級毒品之犯罪事實，均事證明
    確，足堪認定。
三、核被告庚○○所為，連續在犯罪事實欄一所示之時間、地點，販賣第一級毒品海
    洛因予丁○○、戊○○、甲○○、己○○、丙○○及林建宏等人圖利，係犯毒品
    危害防制條例第四條第一項之販賣第一級毒品罪；又另行起意，販賣第二級毒品
    ，係犯毒品危害防制條例第四條第二項之販賣第二級毒品罪。另核被告乙○○所
    為，連續在犯罪事實欄二所示之時間、地點，販賣第一級毒品海洛因予丁○○、
    戊○○、甲○○、丙○○及林建宏等人圖利，係犯毒品危害防制條例第四條第一
    項之販賣第一級毒品罪，同條第五項、第一項之販賣第一級毒品未遂罪；又另行
    起意，販賣第二級毒品予壬○○，係犯毒品危害防制條例第四條第二項之販賣第
    二級毒品罪。渠等販賣前後持有第一級毒品海洛因、第二級毒品安非他命之低度
    行為，應為販賣各級毒品之高度行為所吸收，不另論罪。被告庚○○多次販賣第
    一級毒品之行為，被告乙○○多次販賣第一、二級毒品之行為，各係時間緊接，
    犯罪構成要件相同，均顯係基於概括犯意反覆為之，各應依連續犯之規定，被告
    庚○○論以連續販賣第一級毒品罪，被告乙○○論以連續販賣第一級毒品既遂罪
    及連續販賣第二級毒品罪。惟因被告庚○○所犯連續販賣第一級毒品罪，被告乙○○所犯連續販賣第一、二級毒品罪，其法定刑為死刑或無期徒刑，依刑法第六
    十四條第一項、第六十五條第一項規定，不得加重，是被告二人雖有連續犯之情
    形，依法仍不得加重。前開犯罪事實，原起訴書所漏列部分，與已載明起訴部分
    ，有裁判上一罪之關係，亦為起訴之效力所及，故本院自應併予審理，附此說明
    。被告庚○○就犯罪事實欄一之犯行，被告乙○○就犯罪事實欄二之犯行，分別
    與黃忠發有犯意聯絡及行為分擔，均應論以共同正犯。被告庚○○、乙○○所犯
    之販賣第一級毒品罪、販賣第二級毒品罪，均犯意各別，行為互異，應分論併罰
    。查被告庚○○前於八十一、八十四年間因違反肅清煙毒條例、麻醉藥品管制條
    例案件，經法院先後判處應執行有期徒刑四年二月、三年五月確定，於八十九年
    十月二十四日接續執行完畢，有卷附臺灣高等法院被告全國前案紀錄表、臺灣彰
    化地方法院檢察署刑案資料查註紀錄表及法務部在監在押資料表可憑，其受有期
    徒刑之執行完畢，五年內再犯本件有期徒刑以上之罪，為累犯，本應依法加重其
    刑，惟其所犯之販賣第一、二級毒品罪，其法定刑為死刑或無期徒刑，依法不得
    加重已如前述，併此敘明。次查被告庚○○及乙○○分別於警訊時向警察供出毒
    品之來源，係黃忠發僱用渠等販賣毒品，因破獲黃忠發販賣毒品之犯罪事實，有
    臺灣彰化地方法院檢察署檢察官九十二年度偵字第三九二一號起訴書附卷足憑，
    故被告二人所犯前開販賣第一、二級毒品罪，均依毒品危害防制條例第十七條之
    規定，減輕其刑。爰分別審酌被告二人年輕力壯，不思自食其力，明知施用毒品
    有害身心健康，竟販賣戕害身心之海洛因、安非他命獲利，危害社會，害人害己
    ，且被告庚○○犯後未完全承認犯行，態度不佳及被告二人販賣毒品之期間、次
    數等一切情狀，各量處被告如主文所示之刑，並定其應執行刑。又被告二人所犯
    之販賣第一、二級毒品罪之性質，本院認均有宣告褫奪公權之必要，一併宣告褫
    奪公權之期間，並定應執行褫奪公權之期間，以示懲儆。
四、扣案之第一級毒品海洛因三十三包（淨重共一五點二五公克）及第二級毒品安非
    他命九包（毛重共十九點一公克），係被告庚○○與另案被告黃忠發共犯販賣第
    一、二級毒品罪之用，各於被告庚○○販賣第一、二級毒品罪部分，依毒品危害
    防制條例第十八條第一項前段宣告沒收銷燬；另第一級毒品海洛因三包（淨重共
    ○點六九公克），係被告乙○○與另案被告黃忠發共犯販賣第一級毒品罪之用，
    於被告乙○○販賣第一級毒品罪部分，依毒品危害防制條例第十八條第一項前段
    宣告沒收銷燬。扣案之電話號碼0000000000號行動電話一具，為被告
    庚○○供販賣第一級毒品所使用之物，未扣案之車牌號碼八Ｌ─三三五二號自小
    客車，為被告庚○○運輸第一級毒品所使用之交通工具，依毒品危害防制條例第
    十九條第一項、第三項規定宣告沒收，如全部或一部不能沒收時，追徵其價額；
    扣案之電話號碼0000000000號、0000000000號行動電話二
    具（含ＳＩＭ卡二張），係被告乙○○供販賣第一、二級毒品所使用之工具，依
    毒品危害防制條例第十九條第一項規定宣告沒收。又被告庚○○連續在犯罪事實
    欄一之時間、地點，販賣第一級毒品海洛因予丁○○、戊○○、甲○○、己○○
    、丙○○及林建宏等人圖利，共賣得十二萬八千元，依毒品危害防制條例第十九
    條第一項規定宣告沒收，如全部或一部不能沒收時，以其財產抵償之；被告乙○○連續在犯罪事實欄二之時間、地點，販賣第一級毒品海洛因予丁○○、戊○○
    、甲○○、丙○○及林建宏等人圖利，共賣得三萬二千元，又連續販賣第二級毒
    品予壬○○三次，共賣得三千元，分別依毒品危害防制條例第十九條第一項規定
    宣告沒收，如全部或一部不能沒收時，以其財產抵償之。至於庚○○所有經扣案
  之施用毒品器具注射針筒十三支，非違禁物，亦與本案非法販賣罪無關，乃不予
    宣告沒收，附此敘明。
據上論斷，應依刑事訴訟法第二百九十九條第一項前段，毒品危害防制條例第四條第
一項、第二項、第十七條、第十八條第一項前段、第十九條第一項、第三項，刑法第
十一條前段、第二十八條、第五十六條、第四十七條、第三十七條第二項、第五十一
條第四款、第八款，判決如主文。
本案經檢察官鮑慧忠到庭執行職務
中      華      民      國    九十二    年      九      月     十二     日
                                台灣彰化地方法院刑事第三庭
                                    審判長法官      余  仕  明
                                    法      官      高  文  崇
                                    法      官      紀  佳  良
右正本證明與原本無異。
如不服本判決，應於判決送達後十日內向本院提出上訴狀(須附繕本 )。
                                    法院書記官      陳  鍚  威
中      華      民      國    九十二    年      九      月     十六     日
附錄本案論罪科刑法條全文：
毒品危害防制條例第四條
製造、運輸、販賣第一級毒品者，處死刑或無期徒刑；處無期徒刑者，得併科新台幣
一千萬元以下罰金。
製造、運輸、販賣第二級毒品者，處無期徒刑或七年以上有期徒刑，得併科新台幣七
百萬元以下罰金。
製造、運輸、販賣第三級毒品者，處五年以上有期徒刑，得併科新台幣五百萬元以下
罰金。
製造、運輸、販賣專供製造或施用毒品之器具者，處一年以上七年以下有期徒刑，得
併科新台幣一百萬元以下罰金。
前四項之未遂犯罰之。


司法院資訊處製作；財團法人民間司法改革基金會備份。
